臺北高等行政法院裁定
111年度救字第199號
聲  請  人  姜榮昇                                      

上列當事人因與相對人臺北市交通事件裁決所間訴訟救助事件（
本院111年度訴字第1328號)，聲請訴訟救助，本院裁定如下：
    主  文
聲請駁回。
聲請訴訟費用由聲請人負擔。
    理  由
一、按「當事人無資力支出訴訟費用者，行政法院應依聲請，以
    裁定准予訴訟救助。」「聲請人無資力支出訴訟費用之事由
    應釋明之。」「前項釋明，得由受訴行政法院管轄區域內有
    資力之人出具保證書代之。」行政訴訟法第101條前段、第1
    02條第2項、第3項分別定有明文。前開規定所謂無資力，係
    指窘於生活，且缺乏經濟上之信用者而言，亦有最高行政法
    院97年裁聲字第18號判例（依民國108年1月4日修正，108年
    7月4日施行之行政法院組織法第16條之1第2項，其效力與未
    經選編為判例之最高行政法院裁判相同）可資參照。次按，
    法院調查聲請人是否無資力支出訴訟費用，專就聲請人提出
    之證據為之，如聲請人未提出證據，或依其提出之證據，未
    能信其無資力支出訴訟費用之主張為真實，即應將其聲請駁
    回。
二、聲請意旨略以：聲請人與相對人臺北市交通事件裁決所間因
    有機車不當停車事件之訴訟救助事件，本應於111年4月1日
    相對人北市裁催字第22-A02L2S5A0號違反道路交通管理事件
    裁決書（下稱原處分）行政開單時，繳交訴訟費用，但可查
    對聲請人確實具有中低收入戶證明，為釋明無資力支出訴訟
    費用之事實。今為與相對人間訴訟救助事件提起行政訴訟，
    無力繳納訴訟費用，爰聲請准予訴訟救助云云。
三、經查，聲請人對上揭原處分提起行政訴訟（本院分案111年
    度訴字第1328號），並聲請訴訟救助（即本件），提出臺北
    市松山區111年度中低收入老人生活津貼資格審查結果通知
    書為憑。但查，中低收入老人標準乃行政主管機關為提供社
    會救助，依老人福利法授權訂定中低收入老人生活津貼發給
    辦法第2條所設立之核定標準，與法院就有無資力支出訴訟
    費用之認定，係屬二事，並非全然無資力，故聲請人提出中
    低收入老人資格審查結果通知書，尚無法具體說明聲請人目
    前確切資力為何，自難謂足以釋明其無資力支付本件提起抗
    告之訴訟費用。此外，聲請人並未釋明其如何窘於生活且有
    何缺乏經濟上信用之情事，復未提出其他得以即時調查，使
    本院信其主張為真實之證據，以釋明其無資力支出訴訟費用
    ，亦未提出本院管轄區域內有資力之人出具保證書代之。揆
    諸首揭規定及說明，聲請人聲請訴訟救助，無從准許，應予
    駁回。
四、依行政訴訟法第104條，民事訴訟法第95條、第78條，裁定
    如主文。
中　　華　　民　　國　　111 　年　　10　　月　　28　　日
                    臺北高等行政法院第一庭
                              審判長法  官  蕭忠仁
                                    法  官  林秀圓
                                    法  官  林麗真
上為正本係照原本作成。
如不服本裁定，應於送達後10日內向本院提出抗告狀（須按他造
人數附繕本）。 
中　　華　　民　　國　　111 　年　　10　　月　　28　　日
                                    書記官  謝貽婷